臺灣橋頭地方法院民事裁定　　　　　　　 110年度聲字第95號
聲　請　人　孫鶴龍　
相　對　人　黃照安　
上列當事人間聲請停止執行事件，本院裁定如下：
    主      文
聲請人為相對人供擔保新臺幣參萬肆仟元後，本院110年度司執
字第18548號執行事件之強制執行程序，於本院110年度審重訴字
第124號債務人異議之訴等事件（含其後改分之訴訟事件）裁判
確定、和解或撤回起訴前，應暫予停止。
    理      由
一、聲請意旨略以：相對人前持臺灣高雄地方法院90年度執字第
    3198號債權憑證（下稱系爭債權憑證）向鈞院聲請強制執行
    ，現由鈞院以110年度司執字第18548號強制執行事件執行中
    （下稱系爭執行事件）。惟查，相對人於110年4月1日向鈞
    院聲請強制執行時，系爭債權憑證所示之本票債權已罹於3
    年時效期間未行使而消滅，相對人自不得再持系爭債權憑證
    為執行名義，對聲請人為強制執行，聲請人並已提起債務人
    異議之訴等訴訟。又聲請人名下之不動產目前已遭相對人於
    系爭執行事件中予以查封，並將實施鑑價及公開拍賣，惟上
    開不動產如經拍定，勢難回復原狀。為此，原告願供擔保，
    請准裁定系爭執行事件於本案訴訟判決確定或終結前，暫予
    停止執行等語。
二、按有回復原狀之聲請，或提起再審或異議之訴，或對於和解
    為繼續審判之請求，或提起宣告調解無效之訴、撤銷調解之
    訴，或對於許可強制執行之裁定提起抗告時，法院因必要情
    形，或依聲請定相當並確實擔保，得為停止強制執行之裁定
    ，強制執行法第18條第2項定有明文。又按法院依強制執行
    法第18條第2項定擔保金額，而為准許停止強制執行之裁定
    者，該項擔保係備供債權人因停止執行所受損害之賠償，其
    數額應依標的物停止執行後，債權人未能即時受償或利用該
    標的所受之損害額，或因另供擔保強制執行所受之損害額定
    之，非以標的物之價值或其債權額為依據（最高法院86年度
    台抗字第442號裁判意旨供參）。
三、經查：
    聲請人主張現經相對人對其聲請強制執行，且已向本院提起
    債務人異議之訴為由，聲請裁定停止系爭執行事件之執行程
    序，業經本院依職權調取系爭執行事件卷宗及本院110年度
    審重訴字第124號債務人異議之訴等事件（下稱系爭異議之
    訴事件）卷宗審認無訛，堪信屬實。而聲請人所提起之債務
    人異議之訴，形式上難認有何不合法、顯無理由之情形，應
    認聲請人之聲請核與強制執行法第18條第2項之規定相符，
    應予准許。又相對人對聲請人聲請強制執行之債權額本金為
    新臺幣（下同）200,000元，此有系爭執行事件卷宗可稽。
    是本件聲請人聲請停止系爭執行事件程序所應供擔保之金額
    ，應為相對人因停止執行未能受償上開債權總額之利息損害
    ，而該項損失之利率，應依法定利率即年息5％計算，且不
    受利率波動影響，較為客觀妥適。再參酌系爭異議之訴事件
    就相對人部分為可上訴至第二審之事件，參考各級法院辦案
    期限實施要點規定，民事第一、二審通常程序審判案件之期
    限分別為1年4個月、2年，則兩造間異議之訴審理期間共計3
    年4個月，以此預估聲請人提起異議之訴獲准停止執行因而
    致相對人執行延宕之期間，故相對人因聲請人聲請停止執行
    可能所受之損害，係上開債權金額在訴訟進行中未能如數收
    取，所致依法定利率即週年利率5％計算之利息損失，應為
    33,333元（計算式：200,000元×5％×（3＋4/12）＝33,33
    3元，小數點以下四捨五入），爰酌定本件聲請人應供擔保
    金額為34,000元。
四、依強制執行法第18條第2項，裁定如主文。
中    華    民    國   110    年    10    月    18    日
                  民事第一庭    法  官  劉建利
為正本係照原本作成。
如對本裁定抗告須於裁定送達後10日內向本院提出抗告狀，並繳
納裁判費新臺幣1,000元。
中    華    民    國   110    年    10    月    18    日
                                書記官  謝群育